臺灣彰化地方法院刑事判決　　　　　　　96年度簡上字第87號
上　訴　人
即　被　告　甲○○
上列上訴人因妨害自由案件，不服本院員林簡易庭九十六年度員
簡字第五四號中華民國九十六年二月十五日第一審簡易判決（聲
請簡易判決處刑案號：九十五年度偵字第一０四二二號），本院
管轄第二審合議庭判決如下：
    主  文
上訴駁回。
    事實及理由
一、本案經本院審理結果，認除簡易判決所引用之聲請簡易判決
    處刑書犯罪事實欄第二行應增列「其二人間具有家庭暴力防
    治法第三條第一款所定之前配偶之家庭成員關係。」及所犯
    法條部分應增列「，且為家庭暴力防治法第二條第二項所定
    之家庭暴力罪」外，其餘第一審判決認事用法及量刑均無不
    當，應予維持，並引用第一審判決書記載之事實、證據及理
    由（如附件）。
二、本件上訴人即被告甲○○（以下簡稱被告）上訴意旨略以：
    被告於九十五年十月十一日下午三時許，行經彰化縣員林鎮
    ○○路○段六００號天化宮前，見告訴人乙○○之轎車，上
    前問候並擁抱告訴人，被告當時以小孩子父親的口氣懇請告
    訴人讓被告能探視小孩，拉告訴人的手再度懇求時，告訴人
    隨即轉變態度摔開躲進寺廟內，被告只好在車後方行李箱處
    等告訴人出來再談，告訴人並未向被告言明欲開車離去，故
    被告當不構成刑法第三百零四條之強制罪。另告訴人之車前
    左輪是輪胎洩氣胎壓不足，被告只是想讓告訴人知悉，以免
    行駛發生危險，若被告有故意放氣行為，則錄影機拷貝光碟
    應有被告放氣之動作，且其輪胎並未全部洩氣無法行駛，故
    請求撤銷原判決，為被告無罪之諭知云云。
三、訊據被告雖矢口否認有何妨害他人行使權利之犯行，惟查，
    證人即告訴人乙○○到庭證稱：我與被告在九十三年六月二
    十九日結婚，九十四年五月十日離婚，同年五月二十日又結
    婚，九十五年一月十日離婚。九十五年十月十一日下午二點
    半下課後，我的車是停在天化宮前，我是要開車回家，被告
    知道我車子放在那裡，被告的車子停在我的車旁等我，後來
    他一直要跟我談，我不願意，後來我要走，他一直拉我要跟
    我談要跟我在一起要結婚，我不跟他談，我們發生拉扯，因
    為他要拉我，我會害怕，他有抱住我的腰，我站在車後時，
    他頂住我車子的行李廂，他頂住後車廂，是不要讓我走。後
    來我看到被告蹲下去放氣我有聽到很大聲的放氣聲音，因為
    他有破壞的行動我會害怕，我才去打電話，而經過幾分鐘之
    後警察就來了。警察當場有用數位照相機拍照，那時候就有
    漏氣，破壞輪胎的照片是在天化宮前照的等語；又證人即陳
    明松警員於檢察官訊問時證稱：我到現場時有看到乙○○之
    車子駕駛座下方的車輪有明顯被洩氣的情形，我們抵達天化
    宮，乙○○看到我們來到現場，就馬上邊跑邊哭從廟宇側門
    跑出來，他說他先生不讓他離開等語，又警方當日所拍攝告
    訴人所駕駛之自用小客車左前車輪確有明顯洩氣之情形，此
    亦有照片三幀可稽（見偵查卷第十四、十五頁），又依天化
    宮前之監視錄影帶顯示，天化宮前有二個監視鏡頭，一鏡頭
    正對香爐，僅鏡頭最上方拍攝到部分汽車畫面，但不清楚，
    另一鏡頭則對著天化宮前之廣場（鏡頭無法拍攝到停車場告
    訴人所停放汽車之情形），顯示當日下午三時四十三分許一
    身穿白色上衣及牛仔褲男子（按即被告）在廟前來回踱步，
    四十三分二十四秒一名身著長裙女子（按即告訴人）自廟方
    走出，男子（按即被告）上前擋住去路，女子欲繼續往前走
    ，男子仍擋住其去路，並伸手拉住女子雙手，女子又走回廟
    後，男子亦隨之走回，並繼續拉扯至車後，（之後鏡頭無法
    拍攝到其後之狀況）。十五時五十五分許，警方至現場處理
    ，警方將男子帶離現場，此業經本院於審理時勘驗該監視光
    碟，並有勘驗筆錄在卷可稽，又該二監視錄影鏡頭均無法清
    楚拍攝到告訴人所駕駛自用小客車停放於停車場時之影像，
    自無法僅以該監視光碟無被告對告訴人自用小客車之車輪為
    放氣之動作，即認被告無此行為，綜上各點所述，足認被告
    所辯顯係事後卸責之詞，不足採信，是以本件事證已臻明確
    ，被告以強暴妨害人行使權利之犯行自堪認定。原審參酌本
    案被告犯罪情節，判處被告有期徒刑三月，並諭知易科罰金
    之折算標準，核無違誤或不當，上訴人即被告之上訴，難認
    有理由，應予駁回。
據上論斷，應依刑事訴訟法第四百五十五條之一第一項、第三項
、第三百七十三條、第三百六十八條，判決如主文。
本件經檢察官吳芙如到庭執行職務。
中　　華　　民　　國　　96　　年　　5 　　月　　22　　日
                        臺灣彰化地方法院刑事第二庭
                            審判長法官  石馨文
                            法      官  郭麗萍
                            法      官  尚安雅
以上正本證明與原本無異。
本件不得上訴。
中　　華　　民　　國　　96　　年　　5 　　月　　23　　日
                            書  記  官  洪年慶
